臺灣高雄地方法院刑事判決　　　　　　　　　　　　九十一年度易字第二三二七號
　　公　訴　人　臺灣高雄地方法院檢察署檢察官
　　被　　　告　甲○○
右列被告因違反電子遊戲場業管理條例案件，經檢察官聲請簡易判決處刑（九十一年
度偵字第一一五四一號），茲因其不宜以簡易判決處刑，而由本院高雄簡易庭移送前
來（九十一年度雄簡字第一○八四號），本院判決如左：
     主  文
甲○○違反未依電子遊戲場業管理條例規定辦理營利事業登記，不得經營電子遊戲場
業之規定，處拘役參拾日，如易科罰金，以參佰元折算壹日。「新象王」電子遊戲機
壹臺（含ＩＣ板壹塊）、「瑪莉列車」電子遊戲機壹臺（含ＩＣ板壹塊）、「滿貫大
亨」電子遊戲機伍臺（含ＩＣ板伍塊）、「娃娃機」電子遊戲機玖臺（含ＩＣ板玖塊
）及代幣壹仟零捌枚，均沒收之。
     事  實
一、甲○○前因賭博案件，經本院分別於八十六年五月三十日以八十六年度雄簡字第
    四六四號判處罰金三千元，並於八十六年八月二十九日繳清罰金執行完畢及於八
    十七年三月二十日以八十七年度雄簡字第二○五號判處罰金五千元，並於八十七
    年六月十五日繳清罰金執行完畢，復因違反公司法案件，而經本院於八十八年五
    月二十七日以八十八年度易字第一七四九號判處拘役三十日，並於八十九年一月
    二十七日易科罰金執行完畢後，仍未悔改，明知經營電子遊戲場業，須依電子遊
    戲場業管理條例相關規定辦理營利事業登記，竟未向主管機關高雄縣政府辦理營
    利事業登記，即自民國九十一年五月二十日起，擅自在其所經營、位於高雄縣大
    寮鄉○○路五○九號一樓之「界揚超商」內，擺設其所有之「新象王」、「瑪莉
    列車」電子遊戲機各一臺、「滿貫大亨」電子遊戲機五臺及「娃娃機」電子遊戲
    機九臺（起訴書漏載娃娃機部分），共計十六台電子遊戲機具，供不特定人以新
    台幣壹拾元（下同）兌換代幣一枚投幣打玩之方式而經營電子遊戲場業。嗣於同
    年五月二十九日下午五時五十五分許，為高雄縣政府警察局林園分局員警在上址
    當場查獲，並扣得甲○○所有之上開電子遊戲機具之ＩＣ板十六塊（機具部分未
    予扣案，並責由甲○○保管）及機具內之代幣一千零八枚。
二、案經高雄縣政府警察局林園分局報請高雄地方法院檢察署檢察官偵查起訴。
    理  由
一、訊據被告甲○○對右揭事實坦承不諱，核與其於警偵訊所供述之情節相符，並經
    證人即查獲當日在場施打之客人施志鴻於警、偵訊中所證稱：「（警方於民國九
    十一年五月二十九日在大寮鄉○○路五○九號查獲電玩當時你在玩何種機型電玩
    ？店家是否有插電營業？）當時我在玩滿貫大亨之機台，當時店家之電玩有插電
    營業」、「（你是否知道滿貫大亨之機台如何玩法？）我是以店家所提供之代幣
    【每十元換代幣乙枚】，每次投乙枚拾元代幣，就可以押注，一直到押注打完為
    止」（參九十一年五月二十九日之警訊筆錄）及「是我打滿貫大亨，是向甲○○
    以十元換一枚代幣打玩，是供娛樂打完為止」（參九十一年度偵字第一一五四一
    號偵查卷第十九頁至二十頁）等語屬實，復有現場檢查紀錄表一紙、上開遊戲機
    具之ＩＣ板十六塊及代幣一千零八枚扣案可資佐證。是被告之自白核與事實相符
    ，事證明確，其犯行均堪以認定。
二、按電子遊戲場業管理條例第十一條第一項規定，電子遊戲場業於申請營利事業登
    記時，除應依相關法令辦理外，應向直轄巿、縣（巿）主管機關申請核發營利事
    業登記證及營業級別證，並辦理下列事項之登記：一營業級別、二機具類別、三
    營業場所管理人、四營業場所之地址。故設置以電腦方式操縱，產生或顯示聲光
    影像、圖案、動作之電子遊戲機，供不特定人為益智或娛樂類遊戲之營利事業（
    同條例第三條、第四條參照），應依前開規定辦理營利事業登記，未依該條例辦
    理營利事業登記者，依同條例第十五條之規定，即不得經營電子場業。又按電子
    遊戲場業管理條例第十五條雖僅規定：「未依本條例規定辦理營利事業登記者，
    不得經營電子遊戲場業」，惟對照同條例第十六條「非電子遊戲場業之其他營利
    事業，不得就其營業場所，供『他人』設置電子遊戲機營業」之規定，顯見具有
    較高違法性之「非電子遊戲場業之其他營利事業，未經許可『自行』設置電子遊
    戲機營業」，亦應不在容許之列，而同受該條例第十五條規範。是以不論非電子
    遊戲場業之其他營利事業之規模大小，或是否以擺設電子遊戲機供不特人打玩為
    其主要營業項目，均非所問，此觀該條例第十五條規定之立法意旨係「為健全電
    子遊戲場之營業秩序」自明。因而，任何人未依該條例規定辦理電子遊戲場業之
    營利事業登記者，除不得經營電子遊戲場業外，亦不得在騎樓、走道、寺廟、補
    習班等場所，自行設置電子遊戲機營業，且雖已依電子遊戲場業管理條例相關規
    定辦理營利事業登記，然若有遷址情事，仍須辦理營業場所地址變更登記，此不
    啻為電子遊戲場業管理條例第十五條之規定所欲揭櫫之真正意旨，經濟部八十九
    年三月七日經（八九）商字第八九○○五五二一號函亦同此認定。
三、核被告所為，係違反電子遊戲場業管理條例第十五條之未依電子遊戲場業管理條
    例規定辦理營利事業登記者，不得經營電子遊戲場業之規定，其違反該條之規定
    ，應依同條例第二十二條之罪處斷。又被告前因賭博案件，經本院分別於八十六
    年五月三十日以八十六年度雄簡字第四六四號判處罰金三千元，並於八十六年八
    月二十九日繳清罰金執行完畢及於八十七年三月二十日以八十七年度雄簡字第二
    ○五號判處罰金五千元，並於八十七年六月十五日繳清罰金執行完畢，復因違反
    公司法案件，而經本院於八十八年五月二十七日以八十八年度易字第一七四九號
    判處拘役三十日，並於八十九年一月二十七日易科罰金執行完畢，有臺灣高等法
    院被告全國前案紀錄表在卷可參。爰審酌被告前已屢蹈刑典，雖皆非重罪，然其
    卻未能生警悟之心，猶為本件之犯行，顯見其自律意志不堅，惟姑念其係於己身
    所經營之「界揚超商」擺放上述電子遊戲機，該規模非大、期間尚短，及其犯後
    承認犯行、態度尚稱良好，犯罪所得之利益應非重大暨犯罪所生危害尚屬輕微等
    一切情狀，量處如主文所示之刑，並諭知易科罰金之折算標準。再查，被告前揭
    所有之電子遊戲機具「新象王」一臺、「瑪莉列車」一臺、「滿貫大亨」五臺、
    「娃娃機」九臺，共計十六臺電子遊戲機具之機殼部分，均係供被告犯罪所用之
    物，業據被告供承在卷，雖警方未予扣案而責由被告保管，然不能證明業已滅失
    ，是應依刑法第三十八條第一項第二款規定，宣告沒收；再被告所有之上開各遊
    戲機具之ＩＣ板共十六塊及自各遊戲機具內所起出供施打之一千零八枚之代幣業
    經扣案，且此亦為供犯罪所用之物，業據被告供承在在卷，是亦應依刑法第三十
    八條第一項第二款之規定併宣告沒收之。
據上論斷，應依刑事訴訟法第四百五十二條、第二百九十九條第一項前段，電子遊戲
場業管理條例第十五條、第二十二條，刑法第十一條前段、第四十一條第一項、第三
十八條第一項第二款，罰金罰鍰提高標準條例第二條，判決如主文。
中      華      民      國      九十一      年八    月    二十九    日
                                  臺灣高雄地方法院刑事第三庭
                                      法  官    林靜梅
右正本證明與原本無異。
如不服本判決，應於判決送達後十日內，向本院提出上訴狀。
                                      書記官    洪生輝
中    華    民    國      九十一      年      八      月     二十九     日
